4臺灣臺中地方法院民事判決  
110年度中簡字第2189號
原      告  第一商業銀行股份有限公司

法定代理人  邱月琴  
訴訟代理人  林雅婷  
被      告  吳玉華即施進祿之繼承人


            施宏佳即施進祿之繼承人



            施明谷即施進祿之繼承人



上列當事人間請求返還借款事件，於民國110年9月16日言詞辯論
終結，本院判決如下：
    主      文
被告應於繼承被繼承人施進祿之遺產範圍內連帶給付原告新臺幣
參拾玖萬肆仟玖佰捌拾捌元，及自民國九十九年七月十五日起至
清償日止，按週年利率百分之三點零二計算之利息，暨自民國九
十九年七月十五日起至至清償日止，按週年利率百分之二十計算
之違約金，暨新臺幣貳萬參仟貳佰肆拾柒元之違約金。
訴訟費用新臺幣肆仟參佰元由被告於繼承被繼承人施進祿之遺產
範圍內連帶負擔。
本判決得假執行。
    事實及理由
一、原告主張：被告之被繼承人施進祿前於95年8月18日邀訴外
    人向政隆為保證人，向原告借款新台幣（下同）160萬元，
    並約定借款期間自95年9月4日起至105年9月4日止，利息按
    年利率百分之3.02計付，按月付本息，借款到期即將借款本
    金及應付之款項一併清償，如未按期繳付利息時，借款人即
    喪失期限利益，應立即全部清償，且遲延清償逾期在六個月
    以內者，按上開利率10％，超過六個月者，按上開利率20％計
    付違約金。被繼承人施進祿未依約還款，僅繳息至96年10月
    17日，依借據及約定書之約定，全部債務應視為全部到期，
    尚欠本金160萬元及自96年10月18日起至清償日止之利息及
    違約金，嗣經原告以拍賣抵押物裁定執行施進祿設定於原告
    之不動產，業獲分配受償1,337,528元後，尚欠本金394,988
    元，及自99年7月15日起至清償日止，按年息百分之3.02計
    付利息，及自99年7月15日起至清償日止，按上開利率百分
    之20計付違約金，暨已核算未受償之違約金23,247元，被繼
    承人施進祿於96年11月18日死亡，其繼承人施明谷已辦理限
    定繼承，被告施明谷與繼承人吳玉華、施宏佳應於繼承被繼
    承人施進祿所得遺產範圍內，就本件債務負連帶清償責任，
    爰依消費借貸契約及繼承之法律關係，提起本件訴訟等語，
    並聲明：如主文所示。
二、被告陳稱：渠等已辦理限定繼承，應由遺產範圍內償還等語
    。並聲明：駁回原告之訴。
三、法院之判斷：
    原告主張上揭事實，業據提出借據、約定書、台灣彰化地方
    法院97年度司拍字第342號民事裁定暨確定證明書、台灣彰
    化地方法院99年度司執字第2544號分配表、台灣彰化地方法
    院96年繼字第1407號家事法庭函、繼承系統表及戶籍謄本為
    證，被告雖以前揭情詞置辯，惟施進祿是否留有遺產，乃為
    執行清查遺產之範圍，與被告應負法律上限定繼承之責任無
    涉，是其此部分抗辯，自非可採，堪認原告主張屬實。從而
    ，原告依消費借貸契約及繼承之法律關係，請求被告於繼承
    被繼承人施進祿之遺產範圍內連帶給付如主文所示金額、利
    息及違約金，為有理由，應予准許。
四、本件判決係依民事訴訟法第427條第1項規定適用簡易訴訟程
    序，所為被告敗訴判決，應適用民事訴訟法第389條第1項第
    3款之規定，依職權宣告假執行。
五、訴訟費用負擔之依據：民事訴訟法第85條第2項規定，本件
    訴訟費用額為第一審裁判費4,300元（即第一審裁判費4,300
    元），應由被告於繼承被繼承人施進祿之遺產範圍內連帶負
    擔。
中　　華　　民　　國　　110　  年　  9  　月　　30　　日
                      臺灣臺中地方法院臺中簡易庭
                                  法　官　吳蕙玟

以上正本係照原本作成。
如不服本判決，應於送達後20日內，向本院提出上訴狀並表明上
訴理由，如於本判決宣示後送達前提起上訴者，應於判決送達後
20日內補提上訴理由書（須附繕本）。如委任律師提起上訴者，
應一併繳納上訴審裁判費。
中　　華　　民　　國　　110 　年　　9 　　月　　30　　日
                                  書記官　黃于容